【裁判字號】    89,易,173
【裁判日期】    900622
【裁判案由】    傷害等
【裁判全文】
臺灣桃園地方法院刑事判決                          八十九年度易字第一七三號
    公  訴  人  台灣桃園地方法院檢察署檢察官
    被      告  甲○○
    被      告  丙○○
    被      告  鄧全盛
    被      告  乙○○
    被      告  己○○原名鄒.
    右  五  人
    選任辯護人  李國煒律師
    被      告  戊○○
    右  一  人
    選任辯護人  李國煒律師
                李盛賢律師
                簡良夙律師
    被      告  庚○○
    右  一  人
    選任辯護人  陳鄭權律師
                陳鼎正律師
                徐建弘律師
右列被告因傷害等案件，經檢察官提起公訴（八十八年度偵字第七七二四、一一六九
一號），本院判決如左：
    主    文
戊○○以加害生命、身體、財產之事，恐嚇他人致生危害於安全，處拘役拾日，如易
科罰金以參佰元折算壹日。其餘被訴部分公訴不受理。
甲○○、丙○○、鄧全盛、乙○○、己○○及庚○○公訴不受理。
    事    實
一、緣丁○○與庚○○之母羅許芳英原為朋友關係，雙方有金錢糾紛。民國八十八年
    二月十三日晚上十九時許，丁○○前往桃園縣中壢市○○路○段三三四號找羅許
    芳英索討借款，反被庚○○基於傷害之故意持椅毆打，致受有左肋緣瘀腫一處五
    ×一公分、右手腕瘀腫一處二×一公分之傷害。丁○○返家後，其子丙○○、黃
    笠源二人獲知上情，乃基於傷害之共同犯意聯絡，於同日晚上二十一時許，夥同
    戊○○所雇公司員工鄧全盛、甲○○、乙○○、己○○等四人，前往庚○○上址
    住處。經按門鈴後庚○○下樓，戊○○即質問庚○○是否毆打丁○○，庚○○答
    ：無，戊○○及鄧全盛、甲○○、乙○○、己○○等五人（傷害部分業經撤回告
    訴，另諭知公訴不受理）即動手與庚○○（傷害部分業經撤回告訴，另諭知公訴
    不受理）發生拉扯互毆，致庚○○受有鼻部瘀擦傷一×０‧五公分、胸部瘀傷一
    處三×一公分、左膝瘀傷一處二×０‧五公分及右大腿擦傷一處二×一公分之傷
    害；戊○○受有右前臂瘀腫傷二處（各約五×一‧五公分、七×一公分）及左前
    臂瘀腫傷一處六×一公分之傷害。丙○○於同時欲衝上二樓。經辛○○（庚○○
    之父）阻止。惟丙○○、戊○○、鄧全盛、甲○○、乙○○、己○○等六人，仍
  利用辛○○之女羅春惠開門欲讓其父上樓之際，趁機侵入上址二樓（侵入住宅部
    分業經撤回告訴，另諭知不受理），要求羅許芳英還錢。期間戊○○並出言恐嚇
    稱：若不還錢就殺其全家，並叫羅家人小心等語，致辛○○及其家人心生畏懼，
    致生危害於渠等之安全。
二、案經被害人丁○○、戊○○、庚○○、辛○○等分別訴由台灣桃園地方法院檢察
    署檢察官偵查起訴。
    理    由
甲、有罪部分（恐嚇部分）：
一、訊據被告戊○○矢口否認有恐嚇之犯行，辯稱：當時場面太混亂了，不記得有講
    過這些話等語。惟查，右揭犯罪事實，業據被害人庚○○、辛○○、羅敏心、羅
    春惠及羅許芳英指訴綦詳（見偵卷第二十一至三四頁），參諸丁○○與羅許芳英
    雙方因借貸發生爭執，丁○○並遭庚○○毆打，被告戊○○身為丁○○之子於氣
    憤之餘，口出前揭惡言，衡屬常情，並有恐嚇之意。被告前開言詞在客觀上係屬
    將來惡害之通知，顯然已足使一般人產生畏懼之感受，經本院訊問被害人庚○○
    ，其亦稱其當時家中女子聞言後即因此心生畏懼，是被告上開所辯，顯係事後飾
    卸之詞，不足採信。本件被告事證已臻明確，犯行堪以認定。
二、核被告戊○○所為，係犯刑法第三百零五條之恐嚇危害安全罪。爰審酌被告之生
    活狀況、品行、犯罪之動機、手段、所生危害、及犯罪後雙方互相體諒撤回所有
    告訴，態度良好等及其他一切情狀，量處如主文所示之刑，查被告行為後，原刑
    法第四十一條易科罰金之規定，業於九十年一月四日經立法院三讀修正通過，嗣
    於同年月十日經總統公布施行在案，依修正後刑法第四十一條第一項前段規定，
    犯最重本刑為「五」年以下有期徒刑以下之刑之罪，而受六月以下有期徒刑或拘
    役之宣告，因身體、教育、職業、家庭之關係或其他正當理由，執行顯有困難，
    得以一元以上三元以下折算一日，易科罰金，新舊法適用之結果相同，按諸刑法
    第二條第一項前段之規定，自應從新適用裁判時即修正後刑法第四十一條有關易
    科罰金之規定，諭知易科罰金之折算標準。
乙、不受理部分（傷害、無故侵入住宅部分）：
一、公訴意旨略以：緣丁○○與庚○○之母羅許芳英原為朋友關係，雙方有金錢糾紛
    。民國八十八年二月十三日晚上十九時許，丁○○前往桃園縣中壢市○○路○段
    三三四號找羅許芳英索討借款，反被被告庚○○基於傷害之故意持椅毆打，致受
    有左肋緣瘀腫一處五×一公分、右手腕瘀腫一處二×一公分之傷害。丁○○返家
    後，其子丙○○、黃笠源二人獲知上情，乃基於傷害之共同犯意聯絡，於同日晚
    上二十一時許，夥同被告戊○○所雇公司員工被告鄧全盛、被告甲○○、被告乙○○、被告己○○等四人，前往被告庚○○上址住處。經按門鈴後被告庚○○下
    樓，被告戊○○即質問被告庚○○是否毆打丁○○，被告庚○○答：無，被告戊○○及被告鄧全盛、被告甲○○、被告乙○○、被告己○○等五人即動手與被告
    庚○○發生拉扯互毆，致被告庚○○受有鼻部瘀擦傷一×０‧五公分、胸部瘀傷
    一處三×一公分、左膝瘀傷一處二×０‧五公分及右大腿擦傷一處二×一公分之
    傷害；被告戊○○受有右前臂瘀腫傷二處（各約五×一‧五公分、七×一公分）
    及左前臂瘀腫傷一處六×一公分之傷害。被告丙○○於同時欲衝上二樓。經辛○○（被告庚○○之父）阻止。惟被告丙○○、被告戊○○、被告鄧全盛、被告甲○○、被告乙○○、被告己○○等六人，仍利用辛○○之女羅春惠開門欲讓其父
    上樓之際，趁機侵入上址二樓，要求羅許芳英還錢，因認被告丙○○等人涉有刑
    法第二百七十七條第一項傷害、第三百零六條第一項無故侵入住宅罪嫌云云。
二、按告訴乃論之罪，告訴人於第一審辯論終結前得撤回其告訴，又告訴經撤回者，
    法院應諭知不受理之判決，刑事訴訟法第二百三十八條第一項、第三百零三條第
    三款定有明文。
三、本件被告丙○○、戊○○、鄧全盛、甲○○、乙○○、己○○、庚○○等人因傷
    害案件，被告丙○○、戊○○、鄧全盛、甲○○、乙○○、己○○等人因無故侵
    入住宅案件，經檢察官提起公訴，認被告被告丙○○、戊○○、鄧全盛、甲○○
    、乙○○、己○○、庚○○所為涉犯刑法第二百七十七條第一項之罪，依同法第
    二百八十七條前段之規定，須告訴乃論；被告丙○○、戊○○、鄧全盛、甲○○
    、乙○○、己○○所為涉犯刑法第三百零六條第一項之罪，依同法第三百零八條
    之規定，亦須告訴乃論。茲據告訴人丁○○、戊○○、庚○○及辛○○等人於本
    院審理中，當庭以言詞聲請撤回所有告訴，有該審理筆錄附卷足稽，依照前開法
    條之規定，本件不經言詞辯論，逕行諭知不受理之判決。
據上論斷，應依刑事訴訟法第二百九十九條第一項前段、第三百零三條第三款，刑法
第二條條第一項前段、第三百零五條、修正後刑法第四十一條第一項前段，罰金罰鍰
提高標準條例第一條前段、第二條，判決如主文。
本案經檢察官鄭重文到庭執行職務。
中      華      民      國    九十      年      六      月    二十二    日
                                 臺灣桃園地方法院刑事第六庭
                                      法  官   黃永定
右正本證明與原本無異。
如不服本判決，應於判決送達後十日內向本院提出上訴狀( 應附繕本 )，上訴於
臺灣高等法院。
                                      書記官   陳月桂
中      華      民      國    九十      年      六      月    二十六    日
附論罪科刑依據之法條：
刑法第三百零五條
以加害生命、身體、自由、名譽、財產之事，恐嚇他人致生危害於安全者，處二年以
下有期徒刑、拘役或三百元以下罰金。


司法院資訊處製作；財團法人民間司法改革基金會備份。
